臺灣高等法院刑事裁定
110年度聲再字第423號
再審聲請人
即受判決人  王家強




上列再審聲請人因竊盜案件，對於本院107年度上易字第2355號
，中華民國108年1月22日第二審確定判決（原審案號：臺灣桃園
地方法院107年度易字第600號；起訴案號：臺灣桃園地方檢察署
106年度偵字第11449號、第11526號、第12756號、第12757號、
第18623號），聲請再審，本院裁定如下：
    主  文
再審之聲請駁回。
    理  由
一、聲請再審意旨略以：本案係再審聲請人即受判決王家強（下
    稱聲請人）提供警方線索逮捕共犯朱海青，於第一審審理時
    ，共犯朱海青竟由被告轉證人指證聲請人與其一同為本件確
    定判決事實欄一㈠之竊盜犯行，惟依案發現場監視錄影，可
    知聲請人當時幫忙共犯朱海青搬東西時，共犯朱海青還變裝
    ，而聲請人僅穿一件短褲，沒有穿上衣，倘若聲請人與共犯
    朱海青一起偷竊，為何未與共犯朱海青一樣變裝。又共犯朱
    海青供稱一大早去變賣竊得之物品，但一大早回收場並無營
    業，原判決僅憑共犯朱海青之證詞，即認定聲請人與共犯朱
    海青一同為上開竊盜犯行，判處聲請人有期徒刑3月，卻未
    考量係聲請人提供線索給警方，始得逮捕共犯朱海青，共犯
    朱海青心生不滿誣指聲請人一同犯案。又聲請人請當時之女
    友曲莉莉作證時，檢察官竟說聲請人誘導訊問，亦對聲請人
    有欠公允，爰依法聲請重審云云。
二、聲請再審應以再審書狀，敘述理由，附具原判決之繕本及證
    據，提出於管轄法院為之，刑事訴訟法第429條定有明文。
    又同法第433條復規定：「法院認為聲請再審之程序違背規
    定者，應以裁定駁回之。但其不合法律上之程式可以補正者
    ，應定期間先命補正。」，而所謂的「敘述理由」，係指具
    體表明符合法定再審事由之原因事實而言，所稱證據，係指
    足以證明再審事由存在之證據，倘僅泛言有法定再審事由，
    而未敘明具體情形，或所述具體情形，顯與法定再審事由不
    相適合，或未提出足以證明再審事由存在之證據，均應認聲
    請再審之程序違背規定，以聲請不合法，依同法第433條規
    定裁定駁回（最高法院109年度台抗字第1223號裁定參照）
    。而有罪之判決確定後，有下列情形之一者，為受判決人之
    利益，得聲請再審：原判決所憑之證物已證明其為偽造或
    變造者。原判決所憑之證言、鑑定或通譯已證明其為虛偽
    者。受有罪判決之人，已證明其係被誣告者。原判決所憑
    之通常法院或特別法院之裁判已經確定裁判變更者。參與
    原判決或前審判決或判決前所行調查之法官，或參與偵查或
    起訴之檢察官，或參與調查犯罪之檢察事務官、司法警察官
    或司法警察，因該案件犯職務上之罪已經證明者，或因該案
    件違法失職已受懲戒處分，足以影響原判決者。因發現新
    事實或新證據，單獨或與先前之證據綜合判斷，足認受有罪
    判決之人應受無罪、免訴、免刑或輕於原判決所認罪名之判
    決者。前項第1款至第3款及第5款情形之證明，以經判決確
    定，或其刑事訴訟不能開始或續行非因證據不足者為限，得
    聲請再審。第1項第6款之新事實或新證據，指判決確定前已
    存在或成立而未及調查斟酌，及判決確定後始存在或成立之
    事實、證據，刑事訴訟法第420條定有明文。所謂發現之新
    事實、新證據，不以該事證於事實審法院判決前已存在為限
    ，縱於判決確定後始存在或成立之事實、證據，亦屬之。惟
    須該事證本身可單獨或結合先前已經存在卷內之各項證據資
    料，予以綜合判斷觀察，認為足以動搖原有罪之確定判決，
    而為受判決人無罪、免訴、免刑或輕於原判決所認罪名之判
    決者，始得聲請再審。倘未具備上開要件，即不能據為聲請
    再審之原因（最高法院105年度台抗字第1014號裁定意旨參
    照）。
三、經查：
  ㈠本院107年度上易字第2355號判決（下稱原確定判決）依再審
    聲請人及共犯朱海青之供述、證人蔡閔丞（被害人）分別於
    警詢、偵查、原審之供（證）述、監視錄影翻拍照片、現場
    照片及勘驗監視錄影之勘驗筆錄及擷圖等為據，認定聲請人
    於民國105年11月1日上午5時53分許，駕駛車牌號碼00-0000
    號自用小客車搭載共犯朱海青前往聲請人住處時，途經桃園
    市○○區○○○街00巷0號時，依共犯朱海青之提議共同竊取被害
    人蔡閔丞所有之PVC電線3捲及電線剪1支（共價值新臺幣5,0
    00元），因而判處聲請人有期徒刑3月等情，已於判決理由
    欄內詳細敘明認定犯罪事實所憑之證據及理由，並敘明證人
    潘劉坤昌與證人即聲請人之配偶曲莉莉之證述不可採，以及
    聲請人聲請傳喚證人張鈞棠並無調查必要之理由，有原確定
    判決書影本在卷可稽（見本院卷第55至72頁），並經調取本
    院107年度上易字第2355號案件全卷核閱無訛。
  ㈡聲請再審意旨並未敘明其聲請再審符合刑事訴訟法第420條第
    1項第1至6款、第421條規定之何種事由，而聲請意旨固主張
    係聲請人提供線索給警方逮捕共犯朱海青，共犯朱海青心生
    不滿誣指聲請人一同犯案云云，惟未見聲請人依刑事訴訟法
    第420條第2項規定，提出共犯朱海青於原審之證言為虛偽者
    經判決確定，或其刑事訴訟不能開始或續行非因證據不足所
    致之證明，或原確定判決所憑之通常法院或特別法院之裁判
    已經確定裁判變更之證據，以供本院審認，顯與刑事訴訟法
    第420條第1項第1款至第5款規定之事由不符，經再查共犯朱
    海青之本院被告前案紀錄表（見本院卷第99至107頁），也
    未見有與前述事項相涉案件，是聲請人此部分聲請再審意旨
    於法即難謂合。何況原確定判決已於理由內敘明：⑴臺灣桃
    園地方法院（下稱第一審）審理時勘驗當日監視器錄影畫面
    結果，可知被告與共犯朱海青行竊被害人蔡閔丞所有之PVC
    電線3捲及電線剪1支時，被告有左顧右盼之舉動，顯見其行
    止有異，應非單純為朋友搬運物品而已；⑵證人即共犯朱海
    清固曾於警詢證稱：是被告提議要去偷的云云，然共犯朱海
    清嗣於第一審證述時供承係其提議行竊，並就其提議經過緣
    由明確交待、說明，則共犯朱海清之證述係供承自己共犯竊
    盜犯行，屬對其不利之證言，自無刻意虛偽證述而故為損人
    不利己之動機，且共犯朱海青與被告並無仇怨，並於原審告
    知具結義務及偽證處罰後始具結作證，亦無甘冒偽證罪之處
    罰，誣指被告之必要，故其上開於原審證述，應可憑採（見
    原確定判決書第4至5頁即本院卷第16至17頁），均見原確定
    判決於理由欄詳予析論。本件聲請再審意旨無非係對原確定
    判決已說明論斷之事項及調查評價、判斷之證據，再憑己見
    為相異評價之主張。從而，聲請再審意旨所指，不論單獨或
    與先前之證據綜合判斷，均無礙於原確定判決事實之認定，
    而不足以影響於判決之結果，尚無從據以使再審聲請人受無
    罪、免訴、免刑或輕於原確定判決所認罪名之判決，自難認
    係於案情有重要關係足以影響、變更判決結果之新事實、新
    證據，亦非判決確定前已存在或成立而未及調查斟酌之新事
    實、新證據，顯與刑事訴訟法第420條第1項第6款再審之要
    件不符，並與其他法定再審事由亦無一相符。
  ㈢綜上所述，聲請再審意旨所指，顯係違背程序規定而不合法
    ，且無從補正，其聲請再審於法不合，應予駁回。至本院前
    經通知聲請人於110年8月23日到場，聲請人不願受提解到場
    ，提出時隔已逾3月之診斷證明書，請求本院體恤，檢察官
    則到場陳明聲請人並未提出新事實、新證據，不符合聲請再
    審之要件等情，有法務部○○○○○○○收容人陳述書、衛生福利
    部桃園醫院110年4月30日診斷證明書、本院訊問筆錄在卷可
    考（見本院卷第77頁、第79頁、第83頁），合於刑事訴訟法
    第429條之2規定，附此敘明。
據上論斷，應依刑事訴訟法第433條前段，裁定如主文。　
中　　華　　民　　國　　110 　年　　11　　月　　15　　日
                  刑事第十一庭  審判長法　官  張江澤
　　　　　　　　　　　　　　　　　　　法  官  郭惠玲
　　　　　　　　　　　　　　　　　　　法　官  章曉文
以上正本證明與原本無異。
不得抗告。
                                      書記官  于  誠
中　　華　　民　　國　　110 　年　　11　　月　　17　　日